# 请教陈版主关于教育类保险

提问人：dagang777999 时间：2017-08-24 23:14:22
陈老师： 我最近遇到一个问题，公司是在线教育公司，有保过班，保过班的学生如果不过，保险公司根据学生课时完成情况，可以代公司支付学员的学费，公司应如何会计处理？

回答人：chenyiwei
是否就是以一个固定金额向保险公司投保？如果是，则与一般投保财产保险的会计处理类似，保险费支付时确认为其他流动资产或其他非流动资产，在受益期内摊销；如果赔付的学费是直接由保险公司支付给学员的，则学费的赔付是保险公司与学员之间的交易，在公司账面上不再反映该事项。